臺灣臺南地方法院刑事判決　　　　　　　　　　　　八十九年度易字第二六三號
　　公　訴　人　臺灣台南地方法院檢察署檢察官
　　被　　　告　庚○○
右列被告因詐欺案件，經檢察官提起公訴（八十七年度偵字第二０八號），本院判決
如左：
    主  文
庚○○共同連續意圖為自己不法之所有，以詐術使人將本人之物交付，處有期徒刑伍
年。
    事  實
一、庚○○與林源伯（林源伯於民國八十八年九月二日死亡，已另由檢察官為不起訴
    處分）共同意圖為自己不法之所有，基於概括之犯意，先後對丙○○○為下述之
    詐欺行為：
    (一)八十三年三月間，林源伯向丙○○○佯稱財政部國有財產局（下稱國有財產局
      ）所管理坐落台南縣永康市○○段四五二—二○、四五二—二二、四五二—二
      八地號土地為庚○○所承租，該地上之建物即門牌號碼台南縣永康市○○路六
      十巷八弄一號為庚○○所有，丙○○○若出資取得前開建物所有權、土地承租
      權及同地段四六○—一四地號畸零地之所有權，庚○○保證於買賣契約成立六
      個月內，可以公告現值加四成之價格向國有財產局購買上開三筆國有土地，但
      因庚○○對丙○○○不熟，只願出售四分之一權利，且林源伯亦應合夥，始願
      出售，丙○○○不疑有他，於八十三年三月二十六日，向庚○○購買上開建物
      及土地租賃權四分之一，並代林源伯支付四分之一之價金予庚○○，合計新台
      幣（下同）七百萬元（庚○○保留四分之一，以一千零五十萬元為計算標準，
      由戊○○、林源伯及丙○○○平均分擔），嗣並以每坪二十五萬元合計三百五
      十萬元購買上開地段四六○—一四地號土地應有部分二分之一，並信託登記予
      林源伯。
    (二)庚○○及林源伯二人於八十三年七月二十五日，見已取得丙○○○之信任，復
      承接前開概括之犯意，向丙○○○佯稱國有財產局管理之同地段四三三—五、
      四三三—七地號土地上建物即門牌號碼台南縣永康市○○路三五六巷八十弄一
      二五號為庚○○所有，如取得建物所有權及其基地承租權，日後亦可以公告現
      值加四成之價格取得上開二筆國有土地之所有權，條件是林源伯應購買而加入
      合夥，丙○○○不疑有詐，以每坪三萬五千元向庚○○購買上述土地租賃權四
      分之一，並代林源伯支付四分之一之價金，合計七百三十五萬元予庚○○。然
      於八十六年三月間，除由丙○○○之子林世傑取得四三三—五地號土地約六十
      坪承租權外，並未取得全部土地之承租權或其他任何權利，丙○○○乃向庚○○催促，庚○○均一再藉詞拖延，避不見面，丙○○○乃於八十六年七月間委
      請代書林麗月向國有財產局查詢，方知除上述由林世傑所取得之部分土地承租
      權外，根本無法取得任何權利得向國有財產局申購上開國有土地。
    (三)庚○○及林源伯於八十四年三月間復承接前開概括之犯意，向丙○○○詐稱坐
      落台南縣新市鄉某土地可投資購買，丙○○○不疑有他，乃匯款一千二百萬元
      至籃金籐（另為不起訴處分）台南第七信用合作社保安分社之帳戶內（投資金
      額為一千一百萬元，其中一百萬元為借予林源伯之款項）。嗣因無法辦理所有
      權登記，庚○○及林源伯遂於八十五年一月間，向丙○○○佯稱坐落台南縣關
      廟鄉○○段二三四—五六、二三四—五八、二三四—八五、二三四—八六、二
      三四—一一四地號等五筆土地係面臨大馬路之土地，總面積約九三七五平方公
      尺，上有價值約一千二百萬元之土石可供開採，如與渠等合資購買上開土地，
      於土地未出售前即可採取砂石獲利，且土地面臨馬路，將來必定增值等語，丙○○○不疑有詐，乃將同意將原先欲購買新市鄉土地之上開一千一百萬元挪為
      購買上開五筆土地之價款，並於八十五年二月十二日向地主丁○○○購買上開
      土地應有部分四分之一，並言明將上開土地信託登記予同案被告戊○○（已由
      本院先於九十年九月十七日為無罪判決在案，但尚未確定），但約定不得設定
      任何負擔或私人保證，若有意借款時，應得丙○○○之同意。嗣於八十五年十
      二月二十日，丙○○○見上開土地之土石已大量開採，卻未見庚○○等人說明
      土石之流向及如何分配所得，經詢問林源伯，林源伯託詞曰販賣砂石之款項已
      充為上開土地上墳墓之遷葬費，並已給付用罄，丙○○○乃要求林源伯提示給
      付之證明。然庚○○、林源伯始終無法提出說明，丙○○○乃調閱土地登記簿
      謄本及申請鑑界，並向原土地所有權人丁○○○查問後，始知庚○○於八十四
      年六月十四日與丁○○○訂立買賣契約，以每坪約九千二百八十五元（八筆土
      地合計二○二八三平方公尺）購買上開地段二四六、二三四—五四、二三四—
      五六、二三四—七二、二三四—七三、二三四—八五、二三四—八六、二三四
      —一一四地號等八筆土地（並未購買二三四—五八地號土地），上開土地並非
      臨路之土地，且未經丙○○○同意，於八十五年十二月十日設定抵押權予謝金
      井及乙○○等人。丙○○○於得知上情後，乃找庚○○、林源伯及戊○○等三
      人查詢真相，庚○○向丙○○○保證於短期內必將上開土地所有抵押權塗銷，
      惟於八十六年七月間，丙○○○申請土地登記簿謄本，方知庚○○不僅未塗銷
      上開抵押權，且於八十六年二月十四日，再將上開二三四—五六、二三四—八
      五、二三四—一一四地號土地設定抵押權予乙○○，且於八十六年六月三十日
      以買賣為原因，將二三四—八六地號土地出賣予案外人王採霞，丙○○○於得
      知上情後，庚○○均避不見面，丙○○○至此始知受騙。
二、案經告訴人丙○○○告訴由台灣台南地方法院檢察署檢察官偵查起訴。
    理  由
壹、訊據被告庚○○固坦承出賣上述土地、建物或土地租賃權予告訴人丙○○○，然
    矢口否認有何詐欺犯行，辯稱：告訴人明知投資事宜，是因景氣不佳，投資虧損
    ，所以才產生本件糾紛云云。
貳、經本院查：
  一就犯罪事實(一)
    (一)為方便說明起見，茲將犯罪事實(一)之法律關係圖示如下：
    犯罪事實(一)：永康市○○段地號：
    000－00  000－00  000－00  000－00土地
          └──────┬──────┘            ↓
                  國  財  局  所  有               私人所有
            買賣          買賣  戊○○
    劉家寬────庚○○────告訴人
      │                 3. 林源伯
    賃│
    租│
      │
    國有財產局
    (二)查共同被告庚○○於八十七年三月十一日偵查中供稱：「（網寮段土地是國有
      財產局的地？）是的，（何人說買後六個月可過戶？）我跟戊○○講的，（旁
      邊私有地是何人的？）統一財團所有，不是我的，（不是你的，為何跟戊○○
      說很便宜，買後合併可以過戶？）我是說買統一這塊畸零地合併申請最快六個
      月可以下來，（原先戊○○不知這塊地情形？）不知道，是我講的他才知道有
      這塊地可以買，（當初戊○○知否這塊私有地是統一所有？）不知道」等語（
      見二０八號偵查卷頁一０二正、背面）；（你有無跟告訴人說四五二之二０、
      之二二、之二八土地及建物是你承租的？）不是我租的，但是後來我向劉家寬
      購買的，有買賣契約（見二０八號偵查卷頁二六三背面）；復參以告訴人於八
      十七年七月二十八日偵查中供稱：「（當時是何人跟你說六個月就可以變更？
      ）是庚○○講的」（見二０八號偵查卷頁一三五背面），足見被告庚○○明知
      犯罪事實(一)買賣標的物所有權誰屬，明知自己並非犯罪事實(一)標的物建物所有
      權人，亦非系爭國有土地之承租人，而且迄未提出其與劉家寬間之買賣契約書
      以證其實，而竟以向告訴人保證六個月即可獲得權利云云為詐術，致使告訴陷
      於錯誤而交付財物，益證犯罪事實(一)係被告庚○○買空賣空之詐欺行為，要可
      認定。
（三）查由前揭法律關係圖可知，被告庚○○於犯罪事實(一)之買賣法律關係中，雖處
      於出賣人之地位，惟其就出賣標的物尚保留四分之一權利，依一般交易經驗法
      則，被告庚○○亦應有出資之義務。且依被告庚○○於八十九年五月十日偵查
      中供稱：（四六０－一四土地戊○○付了多少錢？）我跟戊○○說共付二分之
      一共三百五十萬元，是開籃金籐的票，如何開，我忘了（四五二－二０、二二
      、二八土地戊○○付了多少錢？）有一次八、九十萬元，還有一次一百萬元，
      還有一次一百五十萬元，還有投資在附近的房子等語（見二０八號偵查卷頁二
      六四），及共同被告戊○○於偵查中提出之新市鄉農會取款憑條影本及一銀西
      台南分行活期存款存摺影本各一件（見二０八號偵查卷頁二三三、二三四），
      用供證明共同被告戊○○亦提供相當之資金。但被告庚○○迄本院審理終結時
      尚無法明確交待自己係出資多少，亦無法交待其收受自告訴人及共同被告戊○○之資金後，何以未能履行前開六個月內向國有財產局申購土地義務之正當理
      由，更足以證明犯罪事實(一)係被告庚○○買空賣空之詐欺行為。
（四）又告訴人丙○○○於八十三年三月二十六日，向被告庚○○購買國有財產局所
      管理坐落台南縣永康市○○段四五二—二○、四五二—二二、四五二—二八地
      號土地之租賃權四分之一及該地上之建物即門牌號碼台南縣永康市○○路六十
      巷八弄一號，支出七百五十萬元及同地段四六○—一四地號畸零地所有權應有
      部分二分之一，支出三百五十萬元，並信託登記予林源伯之事實，為被告庚○○所不否認，並有八十三年三月二十六日及同年五月二十五日簽立之不動產買
      賣契約書二份及各該土地之土地登記簿謄本四份在卷可稽。其中於八十三年三
      月二十六日，由被告庚○○與告訴人丙○○○所訂立之買賣契約書「其他特約
      事項：三、本約成立後，委任賣方（指被告庚○○）以六個月時間向國有財產
      局辦理申購土地手續」，然查被告庚○○並未提出承租上開國有土地之權利證
      明文件，再本件被告庚○○亦未辦妥申購事宜，足見被告庚○○係利用告訴人
      不諳不動產交易，急欲投資生財之心理弱點，誆稱將來可增值云云，致使告訴
      人陷錯誤，行其詐欺之目的。
（五）被告庚○○及戊○○向告訴人稱購買網寮段四六○—一四地號土地之總價金為
      七百萬元，告訴人應支付三百五十萬元（告訴人及被告林源伯應負擔之部分）
      ，被告林源伯並未出資，然依四六○—一四地號土地登記簿謄本所示，該土地
      所有權人為林源伯、郭邱金香（被告戊○○之妻）及張梅玲（被告庚○○之妻
      ），應有部分均為三分之一，且雖被告林源伯於八十六年四月六日簽立之切結
      書載明僅係出名人，告訴人丙○○○於八十三年三月二十六日及同年七月二十
      五日與被告庚○○所訂立之契約中，以被告林源伯名義之權利為告訴人丙○○○所有，然迄今仍未移轉所有權登記予告訴人，告訴人所取得者，僅為債之請
      求權，告訴人已支付一千餘萬元，卻未取得任何土地權利，益徵被告庚○○於
      邀集告訴人投資之初，即存有詐欺之意圖。
  二就犯罪事實(二)
    (一)同理，亦將犯罪事實(二)之法律關係圖示如下：
    犯罪事實(二)：永康市○○段地號四三三－五、四三三－七土地：
            九五０萬  出賣  (用戊○○名義)      一四００萬
    黃育德───────────庚○○───────告訴人、戊○○、林源伯
      │↑   交三一０萬           │↑
    賃│└────────────┘└─────────────┘
    租│
      │                                          告訴人之子─林世傑
    國有財產局─────────────────────────┘
                            租賃(六十坪)
 （二）查依被告庚○○於偵查中所供：「（戊○○有交這筆錢給你？）有，當時是
       向李宗龍買的，實際簽約的人是我、李宗龍，（你本身出了多少錢？）我出
       了九百五十萬，我先買，再賣給戊○○、丙○○○、林源伯」等語以觀（見
       二０八號偵查卷頁二二四、二二五）；【另按，上開二二五頁筆錄雖係記錄
       為：庚○○轉賣給丙○○○、戊○○、「李宗龍」，但核對告訴人所提系爭
       土地買賣契約書（見二０八號偵查卷頁十、十一）可知，「李宗龍」應係「
       林源伯」之誤】，可知向原承租人購買其向國有財產局之承租權者係被告庚○○，之後再由被告庚○○出賣予共同被告戊○○、告訴人、林源伯等人，
       要可認定。
 （三）查依被告庚○○於八十七年三月十一日偵查中之供述：（這部份係告訴人拿
       二分之一外，戊○○、林源伯有無出錢？）我不知道林源伯的部份是告訴人
       出的，但戊○○有拿錢出來等語（見二０八號偵查卷頁一０四），復依被告
       庚○○及證人黃育德於八十七年四月十三日偵查中之供證可知，被告戊○○
       確有出資，付給黃育德的錢是開戊○○的票，黃育德確有收到三一０萬元乙
       節（見二０八號偵查卷頁一０九～一一二），被告戊○○於犯罪事實(二)之買
       賣確有出資，要可認定。而被告庚○○雖為出賣人，但依被告庚○○與告訴
       人等就犯罪事實(二)所成立之買賣契約書以觀，被告庚○○尚保留四分之一權
       利，依一般交易經驗法則，被告庚○○亦應有出資之義務。但被告庚○○迄
       本院審理終結時尚無法明確交待自己係出資多少，更足以證明犯罪事實（二
       ）亦係被告庚○○買空賣空之詐欺行為。
 （四）告訴人丙○○○、被告林源伯及郭邱金香（被告戊○○以其妻郭邱金香之名
       義購買）於八十三年七月二十五日與被告庚○○訂立買賣契約書，以一千一
       百零四萬元向承租人李宗龍購買國有財產局管理之網寮段四三三—五、四三
       三—七地號土地上建物即門牌號碼台南縣永康市○○路三五六巷八十弄一二
       五號及其基地（約四百二十一坪）承租權四分之三（每坪三萬五千元，總價
       金約一千四百七十三萬被告庚○○應負擔四分之一），此有告訴人於八十三
       年七月二十五日與被告庚○○訂立買賣契約書一份在卷可稽，告訴人並已給
       付被告庚○○七百三十五萬元（包括被告林源伯應給付之部分，然依該契約
       之記載，告訴人僅應給付一千一百零四萬÷三×二，即六百六十二萬四千元
       ）。然查，依被告庚○○於偵查中所供：「（  當初只知有六十幾坪可登記
       ？）是的」（見二０八號偵查卷頁一一０），足見被告庚○○明知國有財產
       局出租上述國有土地之範圍，僅有網寮段四三三—五地號內約二百十一平方
       公尺（約六十餘坪），且被告庚○○於八十三年八月十日向李宗龍購買上述
       國有土地租賃權之價金僅為九百五十萬元，此有國有基地租賃契約及不動產
       買賣契約各一份在卷可按。是以，被告庚○○明知李宗龍僅能出售網寮段四
       三三—五地號內部分土地之租賃權（約六十餘坪），並非該二筆土地全部，
       乃竟以該二筆土地面積共四百二十一坪計算告訴人應負擔之金額，並向告訴
       人佯稱若被告林源伯未加入合夥，即不同意告訴人加入投資，致告訴人陷於
       錯誤而交付七百三十五萬元，事後告訴人僅能取得六十餘坪之土地承租權，
       顯見被告庚○○確係預謀詐騙告訴人。
  三就犯罪事實(三)
    (一)同理，亦將犯罪事實(三)之法律關係圖示如下：
    犯罪事實(三)：關廟鄉○○段地號二三四－五四、二三四－五六、二三四－八五、
                二三四－一一四土地
    戊○○  買賣部份                          移轉登記
    庚○○─────告訴人──但仍登記予戊○○─────→林源伯
      │    1.                            經告訴人要求   ↑
    賣│14.                                                 定│押
    買│6.                                                 設│抵
      │                                          由林中村(告訴人之夫)
    丁○○○
（二）查關於坐落台南縣關廟鄉○○段二三四之五十六地號等多筆土地原係由前手己○○、謝金井、丁○○○、林珍溪，因本案另一被告庚○○與其前手之合夥人
      之一丁○○○於買賣系爭土地時，因無法付足定金，遂邀同共同被告戊○○出
      資購買，被告戊○○除已匯二０、五六六、四００元予丁○○○之另一合夥人
      己○○（已詳述於前）外，共同被告戊○○並向案外人甲○○借調現金一千二
      百五十萬元匯予該地另一前手丁○○○為其清償貸款，以為支付買賣系爭土地
      價金之一部份，此業經證人甲○○於本院審理中結證在卷（見本院卷(二)頁五０
      、五一），並有西港鄉農會九十年七月十日第五六五號函稱：「經查本會客戶
      丁○○○（帳號0000000000）於民國八十六年二月五日確實有接受
      華南銀行東台南分行匯款乙筆」並附件交易明細表在卷可稽（本院卷(二)頁六八
      、六九），及有華南商業銀行九十年七月十二日第一０二號函稱：「檢送本分
      行客戶甲○○於八十六年二月五日匯款申請書影本乙份」，並附件匯款申請書
      影本在卷可稽（見本院卷(二)頁七一、七二），互核相符，足資採信。但被告庚○○迄本院審理終結時尚無法明確交待自己係出資多少，亦無法交待其收受告
      訴人之價款後，何以未能履行土地所有權移轉予告訴人之正當理由，更足以證
      明犯罪事實（三）係被告庚○○詐欺之行為。
（三）查依台灣高等法院台南分院八十七年十一月二十七日八十七年度上易字第一三
      八九號被告庚○○、盧進傳竊盜等乙案犯罪事實欄之認定載以：「．．．庚○○復承前開概括之犯意，於八十六年十一月一日，僱用不知情之陳文章以挖土
      機盜挖黃學文所有坐落於台南縣關廟鄉○○村○○段二三四之五八號亦屬山坡
      地保育區農牧用地土地上之土石，共盜挖三千五百四十八立方米」；其主文欄
      係載明：「庚○○共同連續在他人山坡地內擅自墾殖，處．．．」，有該判決
      書附卷可佐（見二０八號偵查卷頁一九三）。可知，盜挖開採系爭土石者確係
      被告庚○○，要可認定。被告林源伯未經核准自行在同地段二三四—五四等地
      號土地採取砂石，經台南縣稅捐稽徵處會同農業、地政機關查獲之事實，此有
      台南縣稅捐稽徵處處分書乙紙在卷可佐，並有照片六幀附卷足憑；被告庚○○
      在同地段二三四—六一、二三四—五八地號盜挖砂石，業經台灣高等法院台南
      分院以八十七年上易字第一三八九號判決有期徒刑一年六月在案，如前所述。
      是以，被告庚○○辯稱並未盜取砂石、是無償請工程公司整地云云，顯係卸責
      之詞，委無可採。
（四）查系爭關廟鄉○○段二三四─八六地號土地之面積係五八平方公尺，並由共同
      被告戊○○所有權人名義以買賣為原因移轉登記為案外人王採霞所有，此有土
      地登記簿謄本在卷可稽（見二０八號偵查卷頁、），換算則為十七．五五
      坪。復依被告庚○○於偵查中所供：（問：關廟鄉○○段有賣一塊十七坪土地
      ﹖）有的，當初股東有同意那塊土地處理所得要充當我的佣金，當時在場的有
      代書林金拆及籃金籐，（是賣二三四─八六地號土地給王採霞﹖）是的等語（
      見二０八號偵查卷頁一三六背面、頁一四二背面）；依林源伯於偵查中所供：
      （問：賣十七坪土地有何人知道﹖）丙○○○、戊○○及我都在場無異議，（
      問：後來賣十七坪的錢是庚○○拿去﹖）是的，（問：賣十七坪土地之事是在
      何處決定的﹖）是在籃金籐家等語（見二０八號偵查卷頁一五二）；依證人即
      代書林麗月於偵查中所供：（問：當初有無說十七坪土地賣價充做庚○○的佣
      金﹖）有的，有說到這點，（問：所有協調過程都在籃金籐家﹖）是的等語（
      見二０八號偵查卷頁一六二）；依證人籃金籐於偵查中所供：（問：關廟土地
      買賣事情知否﹖）有借我地方協調，（問：當初有筆十七坪土地說要給庚○○
      當佣金﹖）有談到這事，口頭上有講，（問：當時四人都有在場同意﹖）都在
      場，還有一名代書林麗月也在場等語（見二０八號偵查卷頁一七五）。互核上
      開所查可知，出賣系爭二三四─八六地號土地後所得價款當確係被告庚○○取
      去，又足以證明犯罪事實（三）係被告庚○○詐欺之行為。
（五）查民國八十四年六月十四日被告庚○○與丁○○○訂立買賣契約，購買坐落台
      南縣關廟鄉○○段二四六地號等八筆土地（未含後述二三四之五八地號面臨馬
      路之土地），總價五千六百六十六萬六千四百元，此有不動產買賣契約書一份
      在卷可稽（見二０八號偵查卷頁三十五、三十六）。依該買賣契約書所載，該
      八筆土地面積為二萬零二百三十八平方公尺，平均每坪約九千二百五十八元。
      嗣因告訴人於八十四年三月間，原欲與共同被告戊○○合夥購買台南縣新市鄉
      之土地，價金為一千一百萬元，然因上開原欲投資之新市鄉土地無法辦理登記
      ，始於八十五年一月二十二日，由告訴人將前開原欲投資之金錢，改以每坪二
      萬五千元，共一千七百七十二萬五千元，向被告庚○○及戊○○購買前開八筆
      中之同地段二三四—五六、二三四—五八、二三四—八五、二三四—八六、二
      三四—一一四地號等五筆土地應有部分四分之一（實則該二三四—五八地號並
      未在前開八筆土地之中），除前已給付予被告庚○○、共同被告戊○○之一千
      一百萬元外，另外給付共同被告戊○○七百萬元，共計一千八百萬元，此有被
      告庚○○、戊○○及林源伯等三人於八十五年一月二十二日與告訴人之夫林中
      村所訂立之同意書一紙在卷可佐（見二０八號偵查卷頁三十、三十一），且為
      被告庚○○所坦承。茲比較該八筆土地之買賣時間係八十四年六月十四日；該
      五筆土地之買賣時間係八十五年一月二十二日，相距僅七個月，但二筆土地買
      賣之價差竟每坪高達一萬五千七百四十二元之鉅，衡諸斯時之不動產行情，亦
      無增值如此快速之理。被告庚○○辯稱土地有增值，所以才以較高之價格出售
      一部分予告訴人云云，顯不足採。復依八十四年六月十四日之買賣契約書及八
      十五年一月二十二日之同意書所載內容相互勾稽之結果可知，最具有價值即同
      地段二三四—五八地號面臨馬路之土地，並未在前開被告庚○○向丁○○○所
      買之八筆土地之內；但被告庚○○卻於上開八十五年一月二十二日同意書載明
      共同出資購買同地段二三四—五八地號土地云云，嗣又辯稱係因記載錯誤云云
      ，足見被告庚○○係以向告訴人佯稱欲合資購買此二三四—五八地號面臨馬路
      之土地為詐術，而行詐欺之實，亦可認定。
（六）告訴人於購買上述土地時，與被告庚○○及戊○○言明信託登記予戊○○，但
      不得設定任何負擔或私人保證，若有意借款時，應得告訴人之同意，此約定亦
      為被告庚○○所不爭執，並有同意書一紙在卷可佐（見二０八號偵查卷頁三十
      、三十一）。但被告庚○○於八十六年六月三十日以買賣為原因，將二三四—
      八六地號土地出賣予案外人王採霞，此有上述土地登記簿謄本在卷可查。被告
      庚○○辯以：二三四—八六地號土地出賣之價金，為全體合夥人同意給予被告
      庚○○之報酬云云；然查，告訴人於八十五年十二月間發現上述土地已遭人開
      採土方，且已設定抵押權與第三人時，告訴人已要求被告庚○○及戊○○出面
      解決，又以告訴人出資一千八百萬元後並未取得任何權利或利潤，實不可能再
      同意出售其中一筆土地，並將所得交予被告庚○○以為報酬。由上可知，被告
      庚○○並未讓告訴人參與其所投資之工作，自始至終均將告訴人置於投資事業
      之外，僅於欲出資時，始要求告訴人交付金錢，被告庚○○利用告訴人「出資
      」，事後卻未給予應得權利之詐欺犯行足以認定。
參、綜合上開所查一切事證，已經非常明確，被告所辯，尚無可採，應予依法論科。
肆、核被告意圖為自己不法之所有，以詐術使人將本人之物交付，所為係犯刑法第三
    百三十九條第一項之罪。被告就上開犯行與林源伯之間，有犯意聯絡及行為分擔
    ，應論以共同正犯。被告先後多次犯行，時間緊接，犯罪基本構成要件相同，顯
    均係基於概括之犯意反覆為之，應依連續犯之規定論以一罪，並加重其刑。爰審
    酌被告犯罪之動機、目的、手段及所詐金額鉅大、尚未與告訴人達成民事上和解
    等一切情狀，處如主文所示之刑，以資懲儆。
據上論斷，應依刑事訴訟法第二百九十九條第一項前段，刑法第二十八條、第五十六
條、第三百三十九條第一項，罰金罰鍰提高標準條例第一條前段，判決如主文。
本案經檢察官李白松到庭執行職務。
中      華      民      國      九十一      年    二    月    十八    日
                              臺灣臺南地方法院刑事第一庭
                                    法  官   蘇義洲
右正本證明與原本無異。
如不服本判決，應於判決送達後十日內向本院提出上訴狀( 應附繕本 )。
                                    書記官   岑  玢
中      華      民      國      九十一      年    二    月    二十六    日
附錄本案論罪科刑法條全文：
刑法第三百三十九條第一項：意圖為自己或第三人不法之所有，以詐術使人將本人或
                          第三人之物交付者，處五年以下有期徒刑、拘役或科或
                          併科一千元以下罰金。
